Minutes et répertoires du notaire Jean TROUVÉ, 12 janvier 1553 - 6 septembre 1574 (étude XIX)
Archives nationales
- Minutes de Jean TROUVÉ, 12 janvier 1553 - 6 septembre 1574; MC/ET/XIX/190 - MC/ET/XIX/282
  - Minutes (inventaires après décès). 1553, 12 janvier - 23 décembre, 12 janvier - 23 décembre 1553; MC/ET/XIX/274
    inventaire après décès
    - Inventaire après décès de Catherine Duboys, femme de Guillaume Porcher, maître balancier, bourgeois de Paris, demeurant rue Saint-Denis, à l'enseigne de la Fleur de lys, dressé à la requête de son époux, exécuteur testamentaire et tuteur de leurs enfants mineurs, en la présence de Dreux Cardon, marchand en gros, bourgeois de Paris, subrogé tuteur., 12 janvier 1553; MC/ET/XIX/274; 36 f.
      Tableaux; instruments de musique; meubles taillés; tapisseries; livre; marchandises du métier de balancier; vaisselle d'argent; bijoux; joyaux; maisons à Paris, rue Aubry-le-Boucher, aux enseignes de l'Epée et du Chaudron, et rue Guérin-Boisseau, à l'enseigne de la Bouteille; ferme à Gagny; titres de propriété à Paris, rue Guérin-Boisseau et à Gagny.
      Documents du Minutier central des notaires de Paris, Inventaires après décès, tome II, 1547-1560, catalogue [2059 actes], par Florence Greffe et Valérie Brousselle, Paris, Archives nationales,1997, notice n°757 (instrument de recherche imprimé dématérialisé dont la version intégrale est accessible en ligne par la rubrique 'Autres instruments de recherche', voir contexte dans le Plan d’orientation général - Notaires de Paris, guides thématiques du Minutier).
      Documents du Minutier central des notaires de Paris, Inventaires après décès, tome II, 1547-1560, catalogue, par F. Greffe et V. Brousselle,1997, 769 p.
      inventaire après décès; Aubry-le-Boucher (rue); Guérin-Boisseau (rue); Saint-Denis (rue); Cardon, Dreux; Duboys, Catherine (femme de Guillaume Porcher); Porcher, Guillaume; commerçant
    - Inventaire après décès de Guillaume Macart, marchand à Paris, demeurant rue du Roi-de-Sicile, à l'enseigne de la Croix de fer, au coin de la rue Pavée, dressé à la requête de Jean Dudan, maître tapissier de haute lisse à Paris, à cause de Geneviève Macart, sa femme, de Jean Lofficial, marchand-et-bourgeois-de-Paris, exécuteur testamentaire, et de Gillette Macart, sa femme, Geneviève et Gillette étant nièces du défunt., 21 février 1553; MC/ET/XIX/274; 2 f.
      Tableaux; tapis peints sur toile.
      Documents du Minutier central des notaires de Paris, Inventaires après décès, tome II, 1547-1560, catalogue [2059 actes], par Florence Greffe et Valérie Brousselle, Paris, Archives nationales,1997, notice n°771 (instrument de recherche imprimé dématérialisé dont la version intégrale est accessible en ligne par la rubrique 'Autres instruments de recherche', voir contexte dans le Plan d’orientation général - Notaires de Paris, guides thématiques du Minutier).
      inventaire après décès; Lofficial, Jean; Macart, Geneviève (femme de Jean Dudan); Macart, Gillette (femme de Jean Lofficial); Macart, Guillaume; Dudan, Jean; commerçant; tapissier; commerçant
    - Inventaire après décès de Nicolas Fléchet, maître tonnelier à Paris, demeurant rue Saint-Denis, en une maison voisine de la rue du Petit-Lion, dressé à la requête de Raouline Bidault, sa veuve, veuve de Jean Sanson, exécutrice testamentaire et tutrice de leurs enfants mineurs, en la présence de Nicolas Porcher, maître tonnelier à Paris, subrogé tuteur., 17 avril 1553; MC/ET/XIX/274; 22 f.
      Tableau; meubles taillés; sculptures; tapisserie; vaisselle d'argent; bijoux; joyaux; marchandises et outils du métier de tonnelier; contrat de mariage.
      Documents du Minutier central des notaires de Paris, Inventaires après décès, tome II, 1547-1560, catalogue [2059 actes], par Florence Greffe et Valérie Brousselle, Paris, Archives nationales,1997, notice n°784 (instrument de recherche imprimé dématérialisé dont la version intégrale est accessible en ligne par la rubrique 'Autres instruments de recherche', voir contexte dans le Plan d’orientation général - Notaires de Paris, guides thématiques du Minutier).
      inventaire après décès; Saint-Denis (rue); Petit-Lion (rue du); Bidault, Raouline (femme de Pierre Champeaulx, veuve de Nicolas Fléchet et de Jean Sanson); Fléchet, Nicolas; Porcher, Nicolas; Sanson, Jean; tonnelier
    - Inventaire après décès de noble Pierre Talon, notaire et secrétaire du roi, contrôleur général de l'artillerie du roi, trésorier extraordinaire des guerres, demeurant à Paris, rue du Chaume, dressé à la requête de noble Marie Martel, sa veuve, tutrice de leur fils mineur, en la présence de noble Jacques de Monthery, avocat au parlement, subrogé tuteur., 5 juin 1553; MC/ET/XIX/274; 36 f.
      Tapisseries; tableaux; meubles taillés; sculpture; bibliothèque; horloges; vaisselle d'argent; bijoux; joyaux; seigneurie de Brazeux à Vert-le-Grand; maison à Brévannes; titres de propriété à Vert-le-Grand et à Brévannes.
      Documents du Minutier central des notaires de Paris, Inventaires après décès, tome II, 1547-1560, catalogue [2059 actes], par Florence Greffe et Valérie Brousselle, Paris, Archives nationales,1997, notice n°798 (instrument de recherche imprimé dématérialisé dont la version intégrale est accessible en ligne par la rubrique 'Autres instruments de recherche', voir contexte dans le Plan d’orientation général - Notaires de Paris, guides thématiques du Minutier).
      inventaire après décès; Chaume (rue du); Vert-le-Grand (Essonne); Limeil-Brévannes (Val-de-Marne); Martel, Marie (veuve de Pierre Talon); Monthery, Jacques de; Talon, Pierre; avocat au parlement (Ancien Régime); notaire; secrétaire du roi (Ancien Régime)
    - Inventaire après décès de Bastien Curdan dit Chevalier, couturier à Paris, demeurant rue de Jouy, en l'hôtel du Bréau, dressé à la requête de Madeleine Baugé, sa veuve, tutrice de leurs enfants mineurs, en la présence de Jean Duhoulx, subrogé tuteur., 5 juin 1553; MC/ET/XIX/274; 3 f.
      Meubles taillés; tapis peints sur toile.
      Documents du Minutier central des notaires de Paris, Inventaires après décès, tome II, 1547-1560, catalogue [2059 actes], par Florence Greffe et Valérie Brousselle, Paris, Archives nationales,1997, notice n°794 (instrument de recherche imprimé dématérialisé dont la version intégrale est accessible en ligne par la rubrique 'Autres instruments de recherche', voir contexte dans le Plan d’orientation général - Notaires de Paris, guides thématiques du Minutier).
      inventaire après décès; Jouy (rue de); Baugé, Madeleine (veuve de Bastien Curdan dit Chevalier); Curdan dit Chevalier, Bastien; Duhoulx, Jean; tailleur d'habits
    - Inventaire après décès de Jeanne Lejeune, veuve de Jean Fortier, dressé à la requête de Guichard Lebarbier, marchand boucher à Paris, tuteur des enfants mineurs de David Deluy et de Marie Huipaine, petits-enfants de la défunte., 14 juin 1553; MC/ET/XIX/274; 2 f.
      Meuble taillé.
      Documents du Minutier central des notaires de Paris, Inventaires après décès, tome II, 1547-1560, catalogue [2059 actes], par Florence Greffe et Valérie Brousselle, Paris, Archives nationales,1997, notice n°802 (instrument de recherche imprimé dématérialisé dont la version intégrale est accessible en ligne par la rubrique 'Autres instruments de recherche', voir contexte dans le Plan d’orientation général - Notaires de Paris, guides thématiques du Minutier).
      inventaire après décès; Deluy, David; Fortier, Jean; Huipaine, Marie; Lebarbier, Guichard; Lejeune, Jeanne (veuve de Jean Fortier); boucher
    - Inventaire après décès de Jean Rabot, palefrenier de noble Jean Turquam, receveur ordinaire de Paris, décédé, demeurant à Paris, en la maison de Jean Turquam, dressé à la requête de Louis Rabot, laboureur au Mesnil-Thomas, d'Étienne Thiboust, marchand en ce lieu, à cause de Jeanne Rabot, sa femme, se faisant fort de Pierre Rabot, maréchal-ferrant à Nevers, frères, beau-frère et soeur du défunt., 7 septembre 1553; MC/ET/XIX/274; 1 f. Détérioré dans la partie supérieure.
      Livres.
      Documents du Minutier central des notaires de Paris, Inventaires après décès, tome II, 1547-1560, catalogue [2059 actes], par Florence Greffe et Valérie Brousselle, Paris, Archives nationales,1997, notice n°821 (instrument de recherche imprimé dématérialisé dont la version intégrale est accessible en ligne par la rubrique 'Autres instruments de recherche', voir contexte dans le Plan d’orientation général - Notaires de Paris, guides thématiques du Minutier).
      inventaire après décès; Nevers (Nièvre); Rabot, Jean; Rabot, Jeanne (femme d'Étienne Thiboust); Rabot, Louis; Rabot, Pierre; Thiboust, Étienne; Turquam, Jean; agriculteur; maréchal-ferrant; commerçant
    - Inventaire après décès d'Adenette Vaultier, femme de Mathurin Liard, ancien huissier en la cour des aides de Paris, veuve de [...] Barat, demeurant rue des Écouffes, dressé à la requête de son époux, tuteur de leur fils mineur, de Jacques Barat, huissier des requêtes du Palais, exécuteur testamentaire, de Jean Barat, praticien en cour laie à Paris, de Jean Lepeuple, maître charpentier de la grande cognée, à cause de Jeanne Liard, sa femme, et de Nicolas Lepeuple, maître charpentier de la grande cognée, à cause de Germaine Liard, sa femme, enfants et gendres de la défunte., 18 décembre 1553; MC/ET/XIX/274; 11 f.
      Sculptures; tapisserie; livre; vaisselle d'argent; bijou; joyau.
      Documents du Minutier central des notaires de Paris, Inventaires après décès, tome II, 1547-1560, catalogue [2059 actes], par Florence Greffe et Valérie Brousselle, Paris, Archives nationales,1997, notice n°850 (instrument de recherche imprimé dématérialisé dont la version intégrale est accessible en ligne par la rubrique 'Autres instruments de recherche', voir contexte dans le Plan d’orientation général - Notaires de Paris, guides thématiques du Minutier).
      inventaire après décès; Ecouffes (rue des); Barat, Jacques; Barat, Jean; Barat, [...]; Lepeuple, Jean; Lepeuple, Nicolas; Liard, Germaine (femme de Nicolas Lepeuple); Liard, Jeanne (femme de Jean Lepeuple); Liard, Mathurin; Vaultier (Adenette), (femme de Mathurin Liard, veuve de [...] Barat); huissier de justice; juriste; charpentier; huissier de justice
    - Inventaire après décès de Jacques Lejay, tabellion à Troyes, commis de Jean de Vymond, trésorier de la Marine, demeurant à Paris, rue du Petit-Marivaux, dressé à la requête de Jacques Talvatz, fils de François Talvatz, receveur des deniers communs de la ville de Châteaudun, décédé, et de Madeleine Lejay, sa femme, neveu du défunt, en la présence de noble Gervais Du Moulinet, procureur général du roi en la Chambre des comptes., 23 décembre 1553; MC/ET/XIX/274; 49 f.
      Tapis peints sur toile; carte; tapisseries; tableaux; meubles taillés; maison à Paris, rue Payenne; papiers reçus comme trésorier de la Marine; titres de propriété à Paris.
      Documents du Minutier central des notaires de Paris, Inventaires après décès, tome II, 1547-1560, catalogue [2059 actes], par Florence Greffe et Valérie Brousselle, Paris, Archives nationales,1997, notice n°852 (instrument de recherche imprimé dématérialisé dont la version intégrale est accessible en ligne par la rubrique 'Autres instruments de recherche', voir contexte dans le Plan d’orientation général - Notaires de Paris, guides thématiques du Minutier).
      inventaire après décès; Payenne (rue); Troyes (Aube); Châteaudun (Eure-et-Loir); Du Moulinet, Gervais; Lejay, Jacques; Lejay, Madeleine (femme de François Talvatz); Talvatz, François; Talvatz, Jacques; Vymond, Jean; tabellion
  - Minutes (inventaires après décès). 1554, 10 avril - 24 décembre, 10 avril - 24 décembre 1554; MC/ET/XIX/275
    - Inventaire après décès de Marguerite Nyvert, femme de Nicolas Robineau, laboureur de vignes à Paris, demeurant rue de Jouy, à l'enseigne de la Croix blanche, dressé à la requête de son époux, tuteur de leurs enfants mineurs, en la présence de Marin Lanquays, charpentier à Paris, subrogé tuteur., 10 avril 1554; MC/ET/XIX/275; 5 f.
      Tapis peints sur toile; tableau; bijoux; joyaux.
      Documents du Minutier central des notaires de Paris, Inventaires après décès, tome II, 1547-1560, catalogue [2059 actes], par Florence Greffe et Valérie Brousselle, Paris, Archives nationales,1997, notice n°891 (instrument de recherche imprimé dématérialisé dont la version intégrale est accessible en ligne par la rubrique 'Autres instruments de recherche', voir contexte dans le Plan d’orientation général - Notaires de Paris, guides thématiques du Minutier).
      inventaire après décès; Jouy (rue de); Lanquays, Marin; Nyvert, Marguerite (femme de Nicolas Robineau); Robineau, Nicolas; charpentier; viticulteur
    - Inventaire après décès de noble Samson de Sacarlarre, seigneur de la Motte-Courvoyer et de Couternois en Brie, contrôleur de l'écurie du roi, demeurant à Paris, rue Saint-Antoine, dressé à la requête de Marguerite Hurt, sa veuve, veuve de Guillaume Perlin, avocat au parlement, exécutrice testamentaire, tutrice des enfants mineurs nés de ses deux mariages, de noble Samson de Sacarlarre le jeune, contrôleur de l'écurie du roi, tuteur de son frère mineur né du premier mariage du défunt avec Jeanne de Bailly, en la présence de Raoul Leconte, marchand drapier, bourgeois de Paris, frère de Marguerite., 14 avril 1554; MC/ET/XIX/275; 45 f.
      Meubles taillés; tapisseries; tableaux; tapis peints sur toile; vaisselle d'argent; bijoux; joyaux; livre; château à la Motte-Courvoyer; contrat de mariage; titres de propriété à Paris.
      Documents du Minutier central des notaires de Paris, Inventaires après décès, tome II, 1547-1560, catalogue [2059 actes], par Florence Greffe et Valérie Brousselle, Paris, Archives nationales,1997, notice n°894 (instrument de recherche imprimé dématérialisé dont la version intégrale est accessible en ligne par la rubrique 'Autres instruments de recherche', voir contexte dans le Plan d’orientation général - Notaires de Paris, guides thématiques du Minutier).
      inventaire après décès; Saint-Antoine (rue); Bailly, Jeanne de (femme de Samson de Sacarlarre); Hurt, Marguerite (veuve de Samson de Sacarlarre et de Guillaume Perlin); Leconte, Raoul; Perlin, Guillaume; Sacarlarre, Samson de, (seigneur de la Motte-Courvoyer et de Couternois); Sacarlarre, Samson de le jeune; négociant; avocat au parlement (Ancien Régime)
    - Inventaire après décès de Simon Garnier, demeurant à Paris, rue de Jouy, en la maison du Petit paon, dressé à la requête de Marion Loudet, veuve de Jean Garnier, ployeur de cerceaux à Paris, mère du défunt., 21 avril 1554; MC/ET/XIX/275; 2 f.
      Tableau.
      Documents du Minutier central des notaires de Paris, Inventaires après décès, tome II, 1547-1560, catalogue [2059 actes], par Florence Greffe et Valérie Brousselle, Paris, Archives nationales,1997, notice n°897 (instrument de recherche imprimé dématérialisé dont la version intégrale est accessible en ligne par la rubrique 'Autres instruments de recherche', voir contexte dans le Plan d’orientation général - Notaires de Paris, guides thématiques du Minutier).
      inventaire après décès; Jouy (rue de); Garnier, Jean; Garnier, Simon; Loudet, Marion (veuve de Jean Garnier)
    - Inventaire après décès de Gillette Leboucher, veuve de Jean Berge et de [...] Michelin, demeurant à Paris, rue Saint-Paul, dressé à la requête de Guillemette Michelin, veuve de Guillaume de Popincourt, marchand-et-bourgeois-de-Paris, fille de la défunte, exécutrice testamentaire., 28 mai 1554; MC/ET/XIX/275; 2 f.
      Documents du Minutier central des notaires de Paris, Inventaires après décès, tome II, 1547-1560, catalogue [2059 actes], par Florence Greffe et Valérie Brousselle, Paris, Archives nationales,1997, notice n°911 (instrument de recherche imprimé dématérialisé dont la version intégrale est accessible en ligne par la rubrique 'Autres instruments de recherche', voir contexte dans le Plan d’orientation général - Notaires de Paris, guides thématiques du Minutier).
      inventaire après décès; Saint-Paul (rue); Berge, Jean; Leboucher, Gillette (veuve de Jean Berge et de [...] Michelin); Michelin, Guillemette (veuve de Guillaume de Popincourt); Michelin, [...]; Popincourt, Guillaume de; commerçant
    - Inventaire après décès de Jean Fontaine le jeune, maître charpentier de la grande cognée à Paris, demeurant rue des Rosiers, dressé à la requête de Marguerite Lelièvre, sa veuve, et de Jean Fontaine, juré du roi en l'office de charpenterie, bourgeois de Paris, père du défunt., 5 juin 1554; MC/ET/XIX/275; 6 f.
      Meubles taillés; tableau; outils du métier de charpentier; bijoux.
      Documents du Minutier central des notaires de Paris, Inventaires après décès, tome II, 1547-1560, catalogue [2059 actes], par Florence Greffe et Valérie Brousselle, Paris, Archives nationales,1997, notice n°916 (instrument de recherche imprimé dématérialisé dont la version intégrale est accessible en ligne par la rubrique 'Autres instruments de recherche', voir contexte dans le Plan d’orientation général - Notaires de Paris, guides thématiques du Minutier).
      inventaire après décès; Rosiers (rue des); Fontaine, Jean; Fontaine, Jean le jeune; Lelièvre, Marguerite (veuve de Jean Fontaine); charpentier
    - Inventaire après décès de Jean Larcher, laboureur à Picpus, dressé à la requête de Perrette Pichon, sa veuve, tutrice de leurs enfants mineurs, en la présence de Robert Boudin, laboureur à Picpus, subrogé tuteur., 20 juin 1554; MC/ET/XIX/275; 3 f.
      Documents du Minutier central des notaires de Paris, Inventaires après décès, tome II, 1547-1560, catalogue [2059 actes], par Florence Greffe et Valérie Brousselle, Paris, Archives nationales,1997, notice n°922 (instrument de recherche imprimé dématérialisé dont la version intégrale est accessible en ligne par la rubrique 'Autres instruments de recherche', voir contexte dans le Plan d’orientation général - Notaires de Paris, guides thématiques du Minutier).
      inventaire après décès; Picpus (quartier); Boudin, Robert; Larcher, Jean; Pichon, Perrette (veuve de Jean Larcher); viticulteur; agriculteur
    - Inventaire après décès de Jean Bocquet, marchand-et-bourgeois-de-Paris, et de Jeanne Dupuys, sa femme, demeurant rue Neuve-Saint-Paul, dressé à la requête de Jean Mahon, marchand-et-bourgeois-de-Paris, tuteur des enfants mineurs des défunts, de Perrette Bocquet, sa femme, de Guillaume Poussepin, audiencier au Châtelet, exécuteur testamentaire avec Jean Mahon, en la présence de Louis et Michel Dupuys, marchands et bourgeois de Paris, et de Robert Cerisay, maître maçon à Paris, neveu de la défunte., 8 août 1554; MC/ET/XIX/275; 87 f.
      Meubles taillés; tableaux; sculpture; tapis peints sur toile; tapisseries; vaisselle d'argent; bijoux; joyaux; marchandises de bois; maison au faubourg Saint-Laurent, à l'enseigne de l'Image Notre Dame; titres de propriété de la maison du faubourg Saint-Laurent.
      Documents du Minutier central des notaires de Paris, Inventaires après décès, tome II, 1547-1560, catalogue [2059 actes], par Florence Greffe et Valérie Brousselle, Paris, Archives nationales,1997, notice n°950 (instrument de recherche imprimé dématérialisé dont la version intégrale est accessible en ligne par la rubrique 'Autres instruments de recherche', voir contexte dans le Plan d’orientation général - Notaires de Paris, guides thématiques du Minutier).
      inventaire après décès; Neuve-Saint-Paul (rue); Bocquet, Jean; Bocquet, Perrette (femme de Jean Mahon); Cerisay, Robert; Dupuys, Jeanne (femme de Jean Boquet); Dupuys, Louis; Dupuys, Michel; Mahon, Jean; Poussepin, Guillaume; commerçant; maçon
    - Inventaire après décès de Gabriel de Crouy dit Léger, canonnier ordinaire de l'artillerie du roi, demeurant à Paris, rue de la Cerisaie, derrière les Célestins, dressé à la requête de Marguerite Rouelle, sa veuve, tutrice de leur enfant posthume, de Marguerite Dequésan, femme de Jean Angoulet dit Mireloret, canonnier ordinaire et conducteur du charroi ordinaire de l'artillerie du roi, tuteur des enfants que le défunt a eus d'Isabeau Angoulet, sa première femme, à présent au service du roi dans l'armée des Flandres, en la présence de Simon Budé, procureur au Châtelet et procureur de Jean Angoulet, et de Pierre Moreau, clerc suivant les finances, subrogé tuteur., 17 août 1554; MC/ET/XIX/275; 11 f.
      Tapis peints sur toile; tapisseries; sculpture; tableau; livre; outils du métier de fondeur; bijoux; joyaux; vaisselle d'argent; contrat de mariage.
      Documents du Minutier central des notaires de Paris, Inventaires après décès, tome II, 1547-1560, catalogue [2059 actes], par Florence Greffe et Valérie Brousselle, Paris, Archives nationales,1997, notice n°958 (instrument de recherche imprimé dématérialisé dont la version intégrale est accessible en ligne par la rubrique 'Autres instruments de recherche', voir contexte dans le Plan d’orientation général - Notaires de Paris, guides thématiques du Minutier).
      inventaire après décès; Cerisaie (rue de la); Angoulet, Isabeau (femme de Gabriel de Crouy dit Léger, veuve d'Antoine Cousin); Angoulet dit Mireloret, Jean; Budé, Simon; Crouy dit Léger, Gabriel de; Dequésan, Marguerite (femme de Jean Angoulet dit Mireloret); Moreau, Pierre; Rouelle, Marguerite (veuve de Gabriel de Crouy dit Léger); militaire du rang; procureur de justice (Ancien Régime); militaire du rang
    - Inventaire après décès de Nicole Legoust, femme de Liénard Loiseau, maître vinaigrier à Paris, demeurant rue de la Mortellerie, en une maison joignant l'hôtel de la Herse, dressé à la requête de son époux, exécuteur testamentaire, tuteur de leur fille mineure, en la présence de François Moireau, maître vinaigrier à Paris, subrogé tuteur., 22 août 1554; MC/ET/XIX/275; 4 f.
      Meubles taillés; marchandises et outils du métier de vinaigrier.
      Documents du Minutier central des notaires de Paris, Inventaires après décès, tome II, 1547-1560, catalogue [2059 actes], par Florence Greffe et Valérie Brousselle, Paris, Archives nationales,1997, notice n°960 (instrument de recherche imprimé dématérialisé dont la version intégrale est accessible en ligne par la rubrique 'Autres instruments de recherche', voir contexte dans le Plan d’orientation général - Notaires de Paris, guides thématiques du Minutier).
      inventaire après décès; Mortellerie (rue de la); Legoust, Nicole (femme de Liénard Loiseau); Loiseau, Liénard; Moireau, François; vinaigrier
    - Inventaire après décès de Geneviève Lenoir, femme d'Eustache Couvreur, menuisier à Paris, demeurant rue de Jouy, à l'enseigne des Trois pucelles, dressé à la requête de son époux, de Jacques Laurens, maître menuisier à Paris, exécuteurs testamentaires, Jacques Laurens agissant aussi comme tuteur des enfants mineurs d'Étienne Lenoir, maître menuisier à Paris, et de Catherine Brochard, sa femme, père et mère de la défunte, et de Marguerite Dumont, veuve de Pierre Brochard, maître menuisier à Paris, aïeule de la défunte., 31 août 1554; MC/ET/XIX/275; 3 f.
      Outils du métier de menuisier; bijoux; joyau.
      Documents du Minutier central des notaires de Paris, Inventaires après décès, tome II, 1547-1560, catalogue [2059 actes], par Florence Greffe et Valérie Brousselle, Paris, Archives nationales,1997, notice n°963 (instrument de recherche imprimé dématérialisé dont la version intégrale est accessible en ligne par la rubrique 'Autres instruments de recherche', voir contexte dans le Plan d’orientation général - Notaires de Paris, guides thématiques du Minutier).
      inventaire après décès; Jouy (rue de); Brochard, Catherine (femme de Jacques Laurent, veuve d'Étienne Lenoir); Brochard, Pierre; Couvreur, Eustache; Dumont, Marguerite (veuve de Pierre Brochard); Laurens, Jacques; Lenoir, Étienne; Lenoir, Geneviève (femme d'Eustache Couvreur); menuisier; menuisier